【裁判字號】    92,易緝,77
【裁判日期】    921023
【裁判案由】    竊盜
【裁判全文】
臺灣桃園地方法院刑事判決                          九十二年度易緝字第七七號
    公  訴  人  臺灣桃園地方法院檢察署檢察官
    被      告  乙○○
右列被告因竊盜案件，經檢察官提起公訴（九十一年度偵字第六九七三號），本院判
決如左：
    主  文
乙○○結夥三人以上，攜帶兇器竊盜，處有期徒刑柒月。扣案手電筒貳支沒收。
    事  實
一、乙○○與朱發隆、韓崇仁（以上二人已行審結，上訴中）結夥三人，共同基於意
    圖為自己不法所有之犯意聯絡，於九十一年四月三日十四時十五分許，與韓崇仁
    各攜帶分屬其二人所有之手電筒一支，及由韓崇仁另攜帶客觀上足以對人之生命
    、身體及安全構成威脅之鋸子、六角扳手、虎頭鉗、各一支、電鑽、美工刀各二
    支等工具，一同至桃園縣龜山鄉○○路○段五五二號「桂林天下」大樓內，竊取
    鐵架五根、鋁片三片，得手後，因觸碰警報系統，保全人員丙○○、甲○○接獲
    警示會同警方前往查獲，並扣得鋸子、六角扳手、虎頭鉗各一支，及電鑽、美工
    刀、手電筒各二支等工具。
二、案經桃園縣警察局龜山分局報告臺灣桃園地方法院檢察署檢察官偵查起訴。
    理  由
一、訊據被告乙○○固坦承於右揭時間，攜帶手電筒一支，進入桂林天下大樓內，並
    與被告朱發隆、韓崇仁三人同時在該大樓內出現等情不諱，惟均矢口否認犯行，
    辯稱：是進去上廁所，沒有偷竊；手電筒是平日工作所用之物，並非行竊所用之
    工具云云。惟查：
  (一)右揭犯罪事實，業據證人即接獲警示前往之保全人員丙○○迭次於警、偵訊及本
    院調查時證稱：當天收到狀況顯示現場有警示，伊就先趕到現場，到場後看到乙○○裡面走出來，後面朱發隆與韓崇仁一前一後走出來，距離不到一步，伊問二
    人進來幹什麼，韓崇仁說去上廁所，朱發隆沒回答，韓崇仁手上有拿二包工具，
    然後就跑掉，伊上前追，追到對面，剛好有停放一台貨櫃車，韓崇仁將工具往裡
    面丟，朱發隆在伊追韓崇仁時離開現場。朱發隆被伊抓到時，曾表示根本不認識
    韓崇仁等語（參偵卷第六十二頁、本院九十一年十月三十一日、九十二年三月六
    日訊問筆錄），及證人甲○○於警訊時所證述：伊到達現場時，發現被告朱發隆
    、韓崇仁、乙○○三人正在搬運已拆卸的鐵條、鋁片，伊與同事大喊不要動，三
    人拔腿就跑，伊便尾隨被告乙○○，大約追了二百公尺，在現場對面巷內，發現
    他躲在暗處，與警方合力將他逮捕等語（參偵卷第二十頁）綦詳。而證人丙○○
    、甲○○二人與被告二人均素不相識，復無怨隙，當無構陷被告之虞，是證人之
    上開證詞，可以採信。
  (二)被告乙○○雖執上詞置辯，但查，被告乙○○坦承與被告朱發隆為舊識，曾一起
    工作，而被告朱發隆及韓崇仁亦坦認二人彼此認識，曾一起搬運家俱。被告乙○○與被告朱發隆、韓崇仁三人卻於右述時間，同時出現在同一棟大樓，並在警報
    器警示時，一起由大樓走出，衡之常情，三人應係事先約在該處見面，而非單純
    巧遇。參以，被告三人既均屬舊識，則被告朱發隆在為警查獲時，卻堅稱：不認
    識被告韓崇仁，足見被告朱發隆心虛之情。且查獲當時三人分頭逃跑，而分別為
    證人丙○○、甲○○及據報前來之警察逮捕，果被告三人確如其所言，並沒有偷
    竊之犯行，心中自然坦蕩，何須分頭逃離現場。況查，本件查獲時被告乙○○及
    韓崇仁各攜有扣案之手電筒一支，被告乙○○辯稱：該手電筒平日放在機車內，
    是工作時使用之物，惟本件查獲之時間為下午二時十五分許，日間光線甚為充足
    ，果被告乙○○只是到大樓門邊上廁所，則何須與被告朱發隆各攜手電筒一支進
    入大樓。此外，被告乙○○就其當天在該大樓何處上廁所一節，於本院九十一年
    十月十一日訊問時供稱：是在「進去後的園藝造景旁的雜草」上廁所等語，被告
    朱發隆亦附和其說詞表示是在大樓裡面的草堆上見到被告乙○○等語（參本院九
    十一年度易字第一一七○號卷第三十六頁、二十五頁），但被告乙○○通緝到案
    後，於本院訊問時改稱：是在屋裡，左邊那一棟的門口裡面，電梯口旁邊的地板
    上廁所等語（參本院卷九十二年六月十二日訊問筆錄），所述前後不一，難以遽
    信。復且，被告乙○○於偵查中供稱：「我去找朋友路過，進去借廁所，我當時
    想去小便（後改稱：是想上大號），此時朱打電話給我，要我去送傢俱，所以朱
    到案發地來找我。」等語（參偵卷第六十三頁），及於本院九十一年十月十一日
    訊問時供稱：朱「打手機給我，他是當天下午與我聯絡，我跟他說我在桂林天下
    的廢棄物裡面上廁所，他就來找我。」等語（參本院一七○○號卷第二十九頁）
    ，然查，被告朱發隆於本院訊問時供稱：伊打給被告乙○○後，約半個小時到達
    桂林天下等語（參本院同上卷第三十頁），則依二人上開所供時間推算，被告乙○○在上廁所時接到被告朱發隆的電話，而被告朱發隆到達桂林天下時，已經有
    半個小時，果被告乙○○是前往如廁，理應已上完廁所較合常理，此時二人根本
    無庸在裡頭會面。此外，證人丙○○於本院調查時結證：失竊地點一樓並無廁所
    之設置等語（參本院一七○○號卷第三十六頁），因此，被告乙○○辯稱：是前
    往上廁所云云，顯非可採。
  (三)依現場所拍攝之照片四張（參偵卷第二十九、三十頁）顯示該大樓之電梯間大門
    上之鐵條及鋁片確已遭人拆卸，鐵條並整齊置放在一旁的水缸上，另據證人丙○○於本院作證時指證鋁片當時亦係放在水缸邊（參本院九十二年三月六日訊問筆
    錄），顯見係拆下準備帶走之物，否則大可隨手棄置，無須將其整齊排放。
  (四)此外，並有鋸子、六角扳手、虎頭鉗各一支，及電鑽、美工刀、手電筒各二支等
    工具扣案可資佐證。是綜合證人丙○○及甲○○二人之證詞，及上開各項情節，
    本院認被告乙○○之犯行，事證明確，洵堪認定。
二、按所謂兇器之種類並無限制，凡客觀上足對人之生命、身體、安全構成威脅，具
    有危險性之兇器均屬之，且只須行竊時攜帶此種具有危險性之兇器為已足，並不
    以攜帶之初有行兇之意圖為必要。經查，扣案之美工刀係屬銳器，鋸子一端有金
    屬齒狀，為鋼製柄，柄長約五十分公，所附的線鋸長約四十公分，經勘驗查明屬
    實（參本院一七○○號卷第六十頁），可切割物品，六角扳手、虎頭鉗、電鑽均
    為金屬材質，依一般社會觀念，客觀上足對人之生命、身體構成威脅，且有行兇
    之可能性及危險性，自係屬於刑法第三百二十一條第一項第三款所指之「兇器」
    。是核被告乙○○所為係犯刑法第三百二十一條第一項第三款、第四款之加重竊
    盜罪。被告乙○○與被告朱發隆、韓崇仁三人間，有犯意之聯絡，行為之分擔，
    均為共同正犯。爰審酌被告乙○○為個人私利不思以自力賺取，竟以行竊方式滿
    足自己需求，竊得財物之數量、價值不高，犯後飾詞圖卸，態度不佳等一切情狀
    ，量處如主文所示之刑。扣案手電筒二支，係供犯本罪所用之物，分別為被告乙○○及韓崇仁二人所有，併依刑法第三十八條第一項第二款規定宣告沒收。至於
    其餘扣案之鋸子、六角扳手、虎頭鉗各一支，及電鑽、美工刀各二支等工具，雖
    係供犯本案所用之物，且為被告韓崇仁所攜帶，但攜帶之原因所在多有，非僅所
    有一端，被告韓崇仁既堅詞否認該物為其所有，爰不另為沒收之諭知，附此敘明
    。
據上論斷，應依刑事訴訟法第二百九十九條第一項前段，刑法第二十八條、第三百二
十一條第一項第三款、第四款、第三十八條第一項第二款，判決如主文。
本案經檢察官羅秀蓮到庭執行職務。
中      華      民      國    九十二    年      十      月    二十三    日
                                臺灣桃園地方法院刑事第十庭
                                    審判長法  官  江  德  民
                                          法  官  沈  士  亮
                                          法  官  李  桂  英
右正本證明與原本無異。
如不服本判決，應於判決送達後十日內向本院提出上訴狀( 應附繕本 )，上訴於
臺灣高等法院。
                                          書記官  張  淑  芬
中        華        民        國   九十二   年   十   月    二十三    日
附論罪科刑依據之法條：
刑法第三百二十一條第一項第三款、第四款：
中華民國刑法第三百二十一條
犯竊盜罪而有左列情形之一者，處六月以上、五年以下有期徒刑：
一  於夜間侵入住宅或有人居住之建築物、船艦或隱匿其內而犯之者。
二  毀越門扇、牆垣或其他安全設備而犯之者。
三  攜帶兇器而犯之者。
四  結夥三人以上而犯之者。
五  乘火災、水災或其他災害之際而犯之者。
六  在車站或埠頭而犯之者。
前項之未遂犯罰之。


司法院資訊處製作；財團法人民間司法改革基金會備份。
